# 托管企业合并问题

提问人：lene011 时间：2022-05-09 19:41:19
请教陈版主，国资委下文命我公司接受托管部分企业，我公司于接受划转当年对该部分企业进行合并。在进行合并当年，是否应当按照非同一控制下企业合并进行合并？还是可以采用简化方式，合并时，仅将被划转单位实收资本转入资本公积，保持被划转单位未分配利润不变进行合并？

回答人：chenyiwei
首先要考虑：接受托管企业，对被托管企业是否具有控制权？可参考《监管规则适用指引——会计类第 1 号》之“1-9 控制的判断”之“一、委托、受托经营业务”。
如果确定具有控制权的，则鉴于是根据国资委要求受托管理，被托管的应该是同一国资委属下的企业，因此通常理解应按同一控制下合并处理。

提问人：lene011 时间：2022-05-14 12:33:13
针对这个问题，想再请教一下。国资委划转托管的企业有部分企业净资产为负。我公司在采用同一控制下企业合并的会计处理下，母公司个别财务报表，是否对净资产为负数的企业，不确认长期股权投资的初始入账价值。在合并层面将子公司的所有者权益冲减合并层面的资本公积？

回答人：chenyiwei
一般可以。但如果需对该子公司的超额亏损承担兜底保障责任的，则在个别报表层面就应当确认预计负债并冲减资本公积。